臺灣臺中地方法院小額民事判決
111年度豐小字第637號
原      告  賴幸汎  
被      告  羅宗仁  
上列當事人間請求損害賠償事件，本院於民國111年7月26日言詞
辯論終結，判決如下：
    主      文
原告之訴駁回。
訴訟費用新臺幣1,000元由原告負擔。
    事實及理由
壹、原告起訴主張：
一、被告為「原山鎖印店」之負責人。原告3年前曾請被告至原
    告住處開鎖，被告即藉機複製原告大門鑰匙、辦公室鑰匙各
    1支。嗣被告於2年前，即基於竊盜之犯意，自原告辦公室入
    內後竊取原告所有之自行車鑰匙，並竊取該自行車1輛，嗣
    因內心愧疚不安，於5日後將自行車棄置於原告辦公室附近
    之馬路旁。
二、詎被告於民國110年3月11日，復基於竊盜之犯意，私自從後
    門進入原告辦公室，竊取原告所有之信紙1本、生理食鹽水1
    瓶、舒酸定牙膏1支、刀母1把、老虎鉗1支、鍋鏟1支、農民
    曆1本及易經大學筆記2本，然遺留一串鑰匙於原告辦公室。
    該串鑰匙之鑰匙圈上掛著印有原山鎖印之桔紅色塑膠牌，共
    串有4支鑰匙分別為原告住處大門、後門、辦公室及自行車
    之鑰匙（下稱系爭鑰匙串），足見確為被告所有，被告並持
    系爭鑰匙串為上開竊盜犯行。
三、原告因被告上開竊盜犯行，精神上受有相當之痛苦。爰依侵
    權行為之法律關係，請求被告賠償精神上損失新臺幣（下同
    ）5,000元。並聲明：被告應賠償原告5,000元。
貳、被告答辯則以：系爭鑰匙串上之吊牌確為原山鎖印店之吊牌
    ，然客人至店內複製鑰匙時，均會提供吊牌，原告為常客，
    因此可取得前開吊牌。系爭鑰匙串並非被告遺留在原告住處
    ，否認有原告所述之竊盜行為。並聲明：原告之訴駁回。
參、法院之判斷：
一、按因故意或過失，不法侵害他人之權利者，負損害賠償責任
    。民法第184條第1項前段定有明文。又按主張侵權行為損害
    賠償請求權之人，對於侵權行為之成立要件應負舉證責任（
    最高法院100年度台上字第328號判決要旨參照）。本件原告
    既起訴主張遭被告侵害其權利，揆諸前開法條及判決要旨，
    自應由原告就此部分有利於己之事實，負舉證責任。
二、經查：
　㈠原告主張被告涉犯前開犯行，係以現場留有系爭鑰匙串為唯
    一佐證（見本院卷第56頁）。而經本院當庭勘驗系爭鑰匙串
    ，故可見其上確有「原山鎖印00000000」之塑膠吊牌，有本
    院勘驗筆錄可參（見本院卷第56頁），且該吊牌確為被告所
    營之原山鎖印所製發，亦為被告所不爭執（見本院卷第57頁
    ）。然被告辯稱遇有客人複製鑰匙時，均會附贈吊牌乙情，
    核與一般鎖印店之常情相符。此由原告自述：被告之前幫我
    打鑰匙是提供藍色吊牌等語（見本院卷第57頁），亦可佐證
    原告自身亦曾於複製鑰匙時取得原山鎖印之吊牌。原告雖稱
    系爭鑰匙串吊牌為紅色，與其自身前所取得之藍色吊牌不同
    等語，然依上所述，已可徵原山鎖印店之吊牌為所有客戶均
    可輕易取得之物，自難僅以系爭鑰匙串上留有原山鎖印店之
    吊牌，即遽認係被告所留於現場之物。此外，原告即未能提
    出其他任何證據，佐證被告確有原告所指之上開竊盜犯行，
    自難認原告所述為真。
　㈡原告前就此部分對被告提出竊盜之刑事告訴，亦經臺灣臺中
    地方檢察署檢察官以110年度偵字第38137號為不起訴處分，
    復經臺灣高等檢察署臺中檢察分署以111年度上聲議字第9號
    駁回再議確定，有上開不起訴處分書、處分書存卷可參（見
    本院卷第37頁至第43頁），經本院依職權調閱上開刑事案件
    偵查卷宗核閱無訛，足認經檢察官調查後，亦未能發現其他
    證據佐證被告有原告所指之竊盜犯行。
　㈢據上，原告既未能舉證證明被告確有故意竊取原告前開物品
    之行為，復為被告所否認，自難認原告所指為真。
肆、綜上所述，原告依侵權行為之法律關係，請求被告賠償精神
    慰撫金5,000元，自無理由，應予駁回。
伍、本件事證已臻明確，兩造其餘攻擊防禦方法及所舉證據，經
    審酌結果，與本件判決結論均無影響，爰不一一論述，附此
    敘明。
陸、依民事訴訟法第436條之19第1項、第78條規定，本件訴訟費
    用額確定為1,000元（計算式：裁判費1,000元），命原告負
    擔。
中　　華　　民　　國　　111 　年　　 8　　月　　11　　日
                  臺灣臺中地方法院豐原簡易庭
                              法  官 段奇琬
以上正本證明與原本無異。
如不服本判決，應於送達後20日內，以判決違背法令為理由，向
本院提出上訴狀並表明上訴理由 (上訴理由應表明一、原判決所
違背之法令及其具體內容；二、依訴訟資料可認為原判決有違背
法令之具體事實)，如於本判決宣示後送達前提起上訴者，應於
判決送達後20日內補提上訴理由書（須附繕本）。
中　　華　　民　　國　　111 　年　　 8　　月　　11　　日
                              書記官  王政偉